【裁判字號】    95,上訴,830
【裁判日期】    951214
【裁判案由】    違反毒品危害防制條例
【裁判全文】
臺灣高等法院臺南分院刑事判決         95年度上訴字第830號
上  訴  人
即  被  告  甲○○
選任辯護人  莊美貴  律師
上列上訴人因違反毒品危害防制條例案件，不服臺灣臺南地方法
院九十四年度訴字第一三一六號中華民國九十五年六月二十三日
第一審判決（起訴案號：臺灣臺南地方法院檢察署九十四年度偵
字第一０五三０號），提起上訴，本院判決如下：
    主  文
上訴駁回。
    事  實
一、甲○○於民國（下同）九十四年七月初某日，基於販賣營利
    之意思，向真實姓名不詳、綽號「小六」之男子，以每公克
    （新台幣）一千元之價格，販入第三級毒品Ｋ他命後，即基
    於概括之犯意，連續於九十四年七月間某日，在台南市○○
    路、民德國中附近不詳地點路上，以Ｋ他命每公克一千二百
    元之價格，販賣一小包（重一公克）之Ｋ他命予吳心怡；又
    於半個月後之某日，在台南市前述之不詳地點，再賣出與前
    次約略相同數量及價格之Ｋ他命予吳心怡，甲○○共獲不法
    所得二千四百元（每次一千二百元，共兩次）。嗣於同年八
    月二十五日十八時三十五分許，甲○○與吳心怡在台南市○
    ○區○○路二段六七三號前停車場，共坐車號三八０五─Ｌ
    Ｖ自用小客車內，兩人正著手接洽買賣Ｋ他命，為警查獲。
    而吳心怡手持鐵盒正欲試用吸食Ｋ他命，在其手中扣得Ｋ他
    命一小包（含塑膠袋毛重０點四二五公克），並扣得被告甲
    ○○持於手中之Ｋ他命一小包（含塑膠袋毛重０點七三三公
    克）及其置於該車內中央扶手箱之Ｋ他命一大包（含塑膠袋
    毛重二十三點三九六公克）及甲○○所有供販賣Ｋ他命用之
    夾鏈袋三十八個，雙方就該次買賣Ｋ他命始未得逞。
二、案經臺南市警察局第四分局報告臺灣臺南地方法院檢察署檢
    察官偵查起訴。
    理  由
壹、程序方面：
一、被告以外之人於審判外之言詞或書面陳述，除法律有規定者
    外，不得作為證據。被告以外之人於檢察事務官、司法警察
    官或司法警察調查中所為之陳述，與審判中不符時，其先前
    之陳述具有較可信之特別情況，且為證明犯罪事實存否所必
    要者，得為證據。刑事訴訟法第一百五十九條第一項、第一
    百五十九之二分別定有明文。證人吳心怡警詢所為之證述，
    係屬審判外之言詞陳述，被告不同意列為證據，且無刑事訴
    訟法第一百五十九條之二情事，自無證據能力，不得為本案
    證據。
二、被告以外之人於偵查中向檢察官所為之陳述，除顯有不可信
    之情況者外，得為證據，刑事訴訟法第一百五十九條之一第
    二項定有明文。證人吳心怡臺灣臺南地方法院檢察署檢察官
    偵訊時，業經具結，且其證言，並無顯不可信情事。雖檢察
    官於訊問證人吳心怡時，未告知得依刑事訴訟法第一百八十
    六條第二項、第一百八十一條規定拒絕證言。然是證人得否
    拒絕證言，係保護證人本身之措施，僅牽涉證人是否負偽證
    罪責，與被告無關，證人既已具結作證，只是其證言內容是
    否屬實之證明力問題，該證言對被告而言，依法本有證據能
    力。
三、被告警詢、偵查、原審聲請羈押訊問調查筆錄，均有證據能
    力，得為本案證據：
    按刑事訴訟法第九十五條、第一百五十六條第四項分別規定
    ：訊問被告應先告知得保持緘默，無須違背自己之意思而為
    陳述；被告未經自白，又無證據，不得僅因其拒絕陳述或保
    持緘默，而推斷其犯行。此乃被告在刑事訴訟程序中，所享
    有保持緘默及拒絕陳述之權利。為確保被告之緘默權及拒絕
    陳述權，防止以違法之方法取得其供述，刑事訴訟法第九十
    八條明定：訊問被告應出以「懇切之態度」，不得用強暴、
    脅迫、利誘、詐欺、疲勞訊問或其他不正之方法；第一百五
    十六條第一項明定：被告之自白，非出於強暴、脅迫、利誘
    、詐欺、疲勞訊問、違法羈押或其他不正之方法，且與事實
    相符者，得為證據。查：
    (1)本件被告與證人吳心怡同車，吳心怡手持鐵盒正欲吸食Ｋ
      他命；在被告及證人吳心怡手中各扣得Ｋ他命一小包並扣
      得被告置放車內中央扶手箱之Ｋ他命一大包及塑膠空夾鏈
      袋三十八個等物，為警當場查獲，被告對此狀況應自知甚
      明。
    (2)被告於九十四年八月二十五日十八時三十五分為警查獲，
      當日二十一時八分許，警方人員在安平派出所製作第一份
      警詢筆錄時，已告知其法定之三項權利，被告也表示不願
      意接受警方夜間詢問，警方亦未製作筆錄，有被告之第一
      次警詢筆錄可稽（警卷第四至五頁），被告亦於原審坦承
      當天未作筆錄，天亮後才開始做筆錄等情，顯然當天被告
      在派出所已為充分之休息，其於次日早上才製作第二次警
      詢筆錄，對被查獲警方欲調查之事，當可深思熟慮。
    (3)被告抗辯其於警詢時之自白，係出於員警告知以「認罪即
      可以交保」等「詐欺、利誘」之不正方法，屬非任意性自
      白，依法應無證據能力等情。查員警於第一面詢問光碟四
      十五分四秒時告知被告：「你到現在還不承認，到時檢察
      官如何處理，我不敢保證，你想好清楚」，四十四分五十
      八秒時告訴被告：「你剛才說的，那是你自己說的，你再
      不承認，不承認，到時去檢察官那裡怎樣處理，我不敢來
      保證」，第三面詢問光碟六分三十七秒時細語稱：「檢察
      官會以你的動機去量刑」，七分零二秒告知：「我現在問
      就好了，沒關係啦，我現在問就好了，你去法院和法官說
      ，我把你的動機問出來就好」等情，已經原審勘驗被告之
      警詢光碟無誤，有勘驗筆錄可稽，員警詢問被告之態度雖
      尚難稱「懇切」，但並無詐欺或利誘被告之情事，證人即
      詢問警員吳宗諭於原審亦具結證稱：「因為當時吳心怡都
      已經坦承，所以我想要被告想清楚，如果他不配合的話，
      自己要想清楚，替自己行為負責，是否會被收押，我不敢
      保證」、「我的意思是扣到的毒品數量很大，另外還有分
      裝袋，所以要被告自己考慮清楚是否要承認」、「我只說
      如果有的話趕緊承認，沒有說不承認的話，檢察官會把你
      關起來」等語，與勘驗顯現當時的情況，並無不符，而以
      本件當場查獲證人吳心怡及扣得毒品、夾鏈袋的情形而言
      ，員警對被告說：「是否被收押，我不敢保證」等情，其
      實被告內心亦大概知道，此由被告一直不承認販賣搖頭丸
      一事，亦可印證被告內心尚有所選擇，總合全部詢問過程
      ，員警詢問被告之態度雖有瑕疵，但是其語氣、言詞尚在
      合理調查範圍內，被告之表現雖較畏縮，但是仍有所辯白
      及說明，應認為被告之警詢筆錄係其自由意志下所供述，
      且與扣案證物相符，依法具有證據能力。
    (4)檢察官於九十四年八月二十六日第一次訊問被告時，有告
      知被告法定三項權利，被告亦明確回答販賣Ｋ他命給吳心
      怡的情形，並持續否認販賣搖頭丸等情，已經原審勘驗偵
      查光碟屬實，有勘驗筆錄可稽，依法自有證據能力。
    (5)檢察官於九十四年九月十六日第二次訊問被告時，未告知
      被告法定三項權利，也經原審勘驗偵查光碟及偵查筆錄屬
      實，有勘驗筆錄及偵查筆錄可稽，惟檢察官之前已告知被
      告法定權利，被告已然了解，且此次訊問時，被告之辯護
      律師亦在場，更足以保障被告之權利，此部分之偵查筆錄
      ，依法亦有證據能力。
    (6)修正刑事訴訟法施行前，刑事訴訟之基本架構係採取大陸
      法系之職權主義，對於證據之種類並未設有限制，凡得為
      證據之資料，均具有論理的證據能力，修正刑事訴訟法施
      行後，始酌採英美法系當事人進行主義之精神，排斥傳聞
      證據，於第一百五十九條第一項規定：被告以外之人於審
      判外之言詞或書面陳述，除法律有特別規定者外，不得作
      為證據。是傳聞證據之規定僅限於被告以外之人，被告本
      人所為之供述，當非傳聞證據。又被告在法官調查、審理
      所為之供述，除有刑事訴訟法第九十八條違反被告自由意
      志，而以強暴、脅迫、利誘、詐欺、疲勞訊問或其他不正
      之方法取得之供述之證據外，其於法官面前所為之自由陳
      述之供述證據，當然有證據能力，得為訴訟上之證據。本
      件原審法官審查被告有無檢察官聲請羈押事由而為調查時
      ，業已告知被告刑事訴訟法第一百九十五條所定三項權利
      ，訊問後筆錄並交被告閱朗無異始簽名，審理過程難認有
      何違反被告意志而為陳述情事，自有證據能力，得為本案
      證據。
    (7)依上所述，被告警詢、偵查、原審羈押調查中之供述並無
      前述法律規定不得為證據之情事，依法自有證據能力。
貳、實體方面：
一、被告甲○○經合法傳喚，無正當理由，於審理期日未到庭。
    惟據被告於本院準備程序矢口否認上開販賣第三級毒品Ｋ他
    命予吳心怡之犯行，辯稱：伊有糖尿病，購買Ｋ他命是止痛
    用的，從未將Ｋ他命販賣給吳心怡，警方查獲時，吳心怡問
    伊有無Ｋ他命，伊說有，她說可不可以吸兩排，伊說好，之
    後就到車上拿給她吃，並沒有賣Ｋ他命給吳心怡，警詢、偵
    查及原審羈押訊問說有賣Ｋ他命給吳心怡是為了配合警方辦
    案云云。
二、經查：
  (一)被告甲○○警詢供認：伊認識吳心怡四、五個月，認識期間
    曾賣Ｋ他命給她，賣的時間已經忘記，賣的地點在明德國中
    附近，一公克賣一千二百元等語（見警卷第七頁）。於九十
    四年八月二十六日偵訊供稱：伊一、二個月前，在民德國中
    附近以一公克一千二百元之價錢，賣Ｋ他命給吳心怡一次（
    見偵卷第十二頁）；又於九十四年九月十六日偵訊供稱：伊
    於今年（九十四年）七月間在小北、西門路錢櫃ＫＴＶ附近
    的路上，以一公克一千二百元的價錢賣Ｋ他命給吳心怡，賣
    一次或二次已忘記等詞（見偵卷第三十二頁）。原審羈押訊
    問時供陳：伊於七月份，在小北民德國中附近，以一克價錢
    一千二百，賣Ｋ他命給吳心怡等情（見原審羈押卷第五頁）
    。核與證人吳心怡偵訊結證稱：伊於今年（九十四年）七月
    間，以一公克一千二百元，向被告購買Ｋ他命等語（見偵卷
    第二十一頁）；復於原審證稱：伊於七、八月間，向被告購
    買Ｋ他命二次，價錢每公克一千二百元等詞（見原審卷第二
    ０五頁）。被告就上開販賣第三級毒品Ｋ他命予吳心怡之事
    實，已經被告於警詢、檢察官偵查及原審羈押訊問時自白不
    諱。核與證人吳心怡於檢察官偵查及原審審理時結證屬實，
    雖兩人所陳述之購買Ｋ他命之詳細時間、地點及次數略有差
    異，但是都陳稱於九十四年七月間某日，以每公克一千二百
    元之價錢，在台南市區○○○路、小北民德國中附近不詳地
    點路上），買賣毒品Ｋ他命無誤。被告就賣出一次或二次業
    已忘記，然證人吳心怡明確證稱共購買二次。且買受毒品者
    ，有金錢之付出，記憶當較出賣毒品而收款者明確，由被告
    供述賣出毒品一次或二次，業已忘記可見，應認被告賣二次
    Ｋ他命予吳心怡。是被告於九十四年七月間某日，在台南市
    ○○路、民德國中附近不詳地點路上，以Ｋ他命每公克一千
    二百元之價格，販賣一小包（重一公克）之Ｋ他命予吳心怡
    ；又於半個月後之某日，在台南市內前述之不詳地點，再賣
    出與前次約略相同數量及價格之Ｋ他命予吳心怡，被告共獲
    不法所得二千四百元，可以認定。
  (二)本件警方人員於九十四年八月二十五日下午十八時三十五分
    許，在台南市○○區○○路二段六七三號前之停車場，查獲
    被告與證人吳心怡兩人共坐於被告之車號三八０五─ＬＶ自
    用小客車內，當時證人吳心怡手持鐵盒正欲吸食Ｋ他命，在
    其手中扣得Ｋ他命一小包（含塑膠袋毛重０點四二五公克）
    ，並扣得被告持於手中之Ｋ他命一小包（含塑膠袋毛重０點
    七三三）及其置於車內中央扶手箱之Ｋ他命一大包（含塑膠
    袋毛重二十三點三九六公克）、塑膠空夾鏈袋三十八個及鐵
    盒一個等情，為被告所是認（見本院卷第五十八頁）。復有
    上開Ｋ他命、鐵盒一個、夾鏈袋三十八個扣案可證。上開Ｋ
    他命粉末經送行政院衛生署管制藥品管理局鑑定結果，均檢
    出第三級毒品（Ｋetamine）成份，亦有該局九十四年十二
    月十四日管檢字第０九四００一二二五九號檢驗成績書附卷
    可稽（見原審卷第一一三至一一四頁）。證人吳心怡當時與
    被告在萬象舞廳外見面，因為要跟被告買Ｋ他命，被告也答
    應，兩人就到車子裡，當時吳心怡要試用，正準備吸食Ｋ他
    命等情，也經證人吳心怡於原審結證屬實（見原審卷第二一
    二至二一三頁）。證人吳心怡證稱查獲當時正向被告購買毒
    品Ｋ他命，不但與查獲之事證符合，且不違背一般購買毒品
    Ｋ他命者常先要求試用，以及販賣毒品之人常擁有較多毒品
    及分裝夾鏈袋之經驗法則。益證被告確有販賣第三級毒品給
    證人吳心怡之事實。
  (三)對被告所辯或與本院認定事實不符之證據未採理由：
    (1)被告辯稱其於警詢、偵查及原審羈押時供述販賣第三級毒
      品Ｋ他命係配合警方辦案云云。查被告業已成年，當非毫
      無社會歷練之人，且掃毒係目前政府重要防制犯罪政策之
      一，就不要施用毒品及販賣毒品，亦大力宣導，已為眾所
      周知之事。販賣毒品將受刑之重科，被告難委為不知。果
      被告無販賣毒品之事實，其與警員非親非故，何以冒己身
      受刑之執行，而配合警方辦案之理。況其事後更翻異其供
      ，辯稱警詢供述，係遭警污陷，更與配合警方辦案之情不
      符。所辯顯屬無稽，不可採信。
    (2)本件被告與證人吳心怡都曾陳稱有買賣Ｋ他命之情節，但
      是其地點及金額、數量不一，然彼等買賣Ｋ他命之事實已
      經確定無疑，就地點部分均供稱在台南市，被告供稱在「
      民德國中」附近，證人吳心怡則證稱在「西門路錢櫃KTV
      」附近，其共同點均在台南市○○○路」上，有台南市地
      形圖一紙可稽。因此可以認定雙方買賣毒品Ｋ他命之地點
      ，在台南市○○路、民德國中附近路上。至於買賣毒品Ｋ
      他命之數量及金額部分，證人吳心怡雖於偵查中證稱向被
      告買Ｋ他命五千元，約四、五公克，但是被告僅坦承販賣
      Ｋ他命一、二公克（警詢時）或一公克（原審羈押訊問時
      ），依罪疑唯輕原則，只能認定被告販賣一公克Ｋ他命給
      吳心怡，價值一千二百元。又被告與證人吳心怡並非親近
      朋友，當時僅認識吳心怡四、五個月，復據被告供承在卷
      ，且證人吳心怡於查獲時係向被告購買毒品Ｋ他命而非要
      Ｋ他命等情，前已述及，且被告供稱之前以一公克一千元
      買入Ｋ他命，應是事實，其再以一公克一千二百元出售，
      顯然被告係以營利之意販賣毒品Ｋ他命，所稱以一公克一
      千二百元買入Ｋ他命等情，並不足採。
  (四)綜上所述，被告所辯，係屬事後卸責之詞，不足採信，本件
    事證明確，被告犯行，洵可認定，應依法論科。
三、按被告行為後，刑法總則編於九十四年二月二日修正並公布
    ，而於九十五年七月一日正式施行，茲先就本案新舊法適用
    情形，敘述如下，合先敘明：
  (一)刑法第五十六條連續犯之規定業經修正後之新刑法刪除，倘
    依修正後之新法，被告先後多次犯罪行為，即應分論併罰。
    此刪除雖非犯罪構成要件之變更，但顯已影響行為人刑罰之
    法律效果，自屬法律有變更，依新法第二條第一項規定，比
    較新、舊法結果，自以適用被告行為時法律即舊法論以連續
    犯，較有利於被告。
  (二)關於沒收依我國刑法規定，為從刑之一種，附屬於主刑，不
    生比較輕重問題，亦不容與其他刑法總則規定割裂適用（最
    高法院七十九年度第三次刑事庭會議決議可資參照）。而修
    正後之新刑法第三十八條僅將原條文第二項、第三項中「犯
    人」之用語，修正為「犯罪行為人」，並將原條文第一項第
    三款增列「因犯罪所生之物」，然上開規定僅法條文字之修
    正，對於被告之利益本無差別，併參酌上開最高法院決議，
    就沒收部分，即不生比較輕重問題。
  (三)本件涉及法律變更部分，綜合上述比較新舊法之規定，以舊
    刑法有利於被告，依新刑法第二條第一項規定，自應適用行
    為時舊法，先予敘明。
四、核被告甲○○所為，係犯毒品危害防制條例第四條第三項之
    販賣第三級毒品罪。其持有毒品Ｋ他命之行為，已為販賣之
    高度行為所吸收，不另論罪。被告為警查獲時，已同意販賣
    Ｋ他命與吳心怡，只是數量及金額尚未談定，應屬已著手於
    販賣行為而未遂。又被告連續三次販賣Ｋ他命行為，犯罪時
    間緊接，所犯罪名相同，顯係基於概括犯意所為，為連續犯
    ，應依修正前刑法第五十六條規定，論以一罪，並加重其刑
    。
五、原審以被告罪證明確，適用毒品危害防制條例第四條第三項
    、刑法第十一條前段、第五十六條（原審於九十五年六月二
    十三日判決時未及就刑法修正為新舊法比較，故未引刑法第
    二條第一項前段及載明修正後刑法第五十六條，惟前開未為
    新舊法比較，並無不利被告情事，不構成撤銷改判事由，併
    予敘明），審酌刑法第五十七條科刑之標準，判處被告有期
    徒刑五年六月。並依毒品危害防制條例第十九條第一前段規
    定，宣告被告以每公克Ｋ他命一千二百元代價售予吳心怡，
    共計二次之不法所得二千四百元，應予沒收，若全部或一部
    不能沒收時，以其財產抵償之及宣告扣案之被告所有供販賣
    第三級毒品用之夾鏈袋三十八個沒收。另敘明吳心怡手中之
    Ｋ他命一小包（含塑膠袋毛重０點四二五公克），被告手中
    之Ｋ他命一小包（含塑膠袋毛重０點七三三公克）及置於車
    內中央扶手箱之Ｋ他命一大包（含塑膠袋毛重二十三點三九
    六公克），及吳心怡自己所有之扣案之第三級毒品Ｋ他命一
    小瓶（含瓶毛重二點八四三公克），與本件無關；被告之鐵
    盤一個，係供施用第三級毒品Ｋ他命之用，亦與本件販賣毒
    品無關，依毒品危害防制條例第十八條第一項後段之規定，
    應審酌是否另行「沒入」銷毀之，不宣告沒收銷毀，併為敘
    明。本院經核其認事用法，均無不當，量刑亦稱妥適。被告
    上訴意旨，否認犯行，為無理由，應予駁回。
六、公訴亦旨另以：
  (一)被告甲○○於九十四年七月初，基於販賣之意思，向真實姓
    名不詳、綽號「小六」之男子販入第二級毒品Ｋ他命及第二
    級毒品MDMA（俗稱搖頭丸）後，即基於概括之犯意，連續多
    次賣出前述毒品予吳心怡及多名不詳姓名者施用。其間於九
    十四年七月中旬某日，在台南市某娛樂場所，以每公克一千
    二百元之價格，販賣三千八百元之第三級毒品Ｋ他命（起訴
    事實之五千元減去已論罪科刑之一千二百元部分）及以搖頭
    丸每顆五百元之價格，賣二顆搖頭丸予吳心怡；又於半個月
    後之某日，在台南市內之不詳地點，賣出與前次約略相同數
    量及價格之上開Ｋ他命及搖頭丸予吳心怡。迨同年八月二十
    五日十八時三十五分許，甲○○與吳心怡在台南市○○區○
    ○路二段六七三號前停車場，共坐於車號三八０五─ＬＶ自
    用小客車內，正欲吸食Ｋ他命時，遭警當場查獲，扣得搖頭
    丸三顆，認被告甲○○涉觸犯毒品危害防制條例第四條第二
    項、第三項之販賣第二級、第三級毒品罪嫌等情。
  (二)按犯罪事實應依證據認定之，無證據不得認定犯罪事實；又
    不能證明被告犯罪者，即應諭知無罪之判決，刑事訴訟法第
    一百五十四條第二項、第三百零一條第一項分別定有明文。
    次按刑事訴訟上用以證明事實之證據，須於通常一般人均不
    至於有所懷疑，堪予確信其已臻真實者，始得據以為有罪之
    認定，倘其證明尚未達到此一程度，而有合理之懷疑存在，
    致使無從為有罪之確信時，即應為無罪之判決，此有最高法
    院七十六年臺上字第四九八六號判例意旨可資參照。又認定
    不利於被告之事實，須依積極證據，苟積極證據不足為不利
    於被告事實之認定時，即應為有利於被告之認定，更不必有
    何有利之證據，最高法院三十年度上字第八一六號判例可資
    參照。又施用毒品者所稱其向某人買受毒品之指證，不得作
    為有罪判決之唯一證據，仍須調查其他必要之證據，以察其
    是否與事實相符，為最高法院歷年來之見解，良以毒品買受
    者之指證，其憑信性（證明力）於通常一般人已有所懷疑，
    尚難確信其為真實。況依毒品危害防制條例第十七條之規定
    ，其供出毒品來源而破獲者，復得減輕其刑，則其指證之真
    實性猶有疑慮，是施用毒品者之指證，其真實性有待其他必
    要證據加以補強。茲所謂必要之補強證據，固不以證明販賣
    毒品犯罪構成要件之全部事實為必要，但以與施用者之指證
    具有相當之關聯性為前提，其經與施用者之指證綜合判斷，
    已達於通常一般人均不致有所懷疑，而得確信施用者之指證
    為真實者，始得為有罪之認定，此為無罪推定原則之必然推
    演（請參見最高法院九十三年度台上字第六七五０號判決意
    旨）。
  (三)此部分被訴事實檢察官係以購毒者即證人吳心怡之證言、被
    告警詢、偵查自白及扣案上開Ｋ他命、夾鏈袋及搖頭丸三顆
    為其主要依據。然訊據被告甲○○自警詢、偵查及本院審理
    時，均堅決否認上開販賣價值三千八百元Ｋ他命及搖頭丸之
    犯行，辯稱：並未販賣Ｋ他命或搖頭丸給吳心怡，搖頭丸係
    供其自己施用等情。經查：
    (1)證人吳心怡雖一直指證被告曾於上開時、地，販賣第二級
      毒品搖頭丸（即MDMA）給她等情，而被告與證人吳心怡兩
      人為警查獲時，被告車上也確實有三顆搖頭丸（草綠色圓
      形錠）扣案，經送藥品管理局鑑定結果，檢出第二級毒品
      MDMA成分，有前揭該局九十四年十二月十四日管檢字第０
      九四００一二二五九號檢驗成績書附卷可稽，二者可以相
      互佐證，可見證人吳心怡之證言，有基本之可信度，依法
      具有證據能力。
    (2)據此，被告雖有販賣第二級毒品MDMA（俗稱搖頭丸）給吳
      心怡之「合理可疑」，但是被告於警詢及偵查中雖坦承自
      白部分販賣Ｋ他命之販行，卻一直否認販賣MDMA（俗稱搖
      頭丸）之販行，以證人吳心怡指證之證明力較低，且只有
      MDMA（俗稱搖頭丸）三顆扣案下，則被告所辯其並未販賣
      MDMA（俗稱搖頭丸）給吳心怡等情，似亦不無可能。又證
      人吳心怡於第一次警詢時僅指證曾向被告買過搖頭丸，一
      顆五百元等情，只說明單價，而未提及購買之數量及金額
      ，第二次警詢時則僅說明試用Ｋ他命之情形，第三次警詢
      時亦僅提及搖頭丸一顆賣五百元等情，此部分因無證據能
      力，不得為本案證據，業如前述。至檢察官偵查時證人吳
      心怡指證向被告買搖頭丸二顆或三顆，一顆五百元等情，
      於原審法院亦證稱購買二至三顆搖頭丸，最後並證稱一次
      向被告購買三顆搖頭丸，大約一千五百元或一千八百元等
      情，是關於向被告購買搖頭丸一事，雖前後不變，但是購
      買之數量及金額卻一直不太清楚，令人無法建立堅實的信
      心，此部分證言之憑信性尚有間隙，雖在被告車中扣案三
      顆搖頭丸，也確實含第二級毒品MDMA成分無誤，但是，證
      人吳心怡亦於原審證稱之前其向被告所購之搖頭丸，與扣
      案之含MDMA搖頭丸之顏色不同，不太曉得搖頭丸的成分，
      有人說裡面含有安非他命，但說的人不是被告，我不太能
      確定（所買搖頭丸之成分）等情，可見其所稱之搖頭丸，
      與扣案之搖頭丸之來源及成分未必相同，加以本件查獲時
      ，被告與證人吳心怡並未談及購買搖頭丸，只談要購買Ｋ
      他命，且只試用Ｋ他命等情，為證人吳心怡所確認，是除
      證人吳心怡之證言外，並無確切事證可以佐證被告販賣第
      二級毒品搖頭丸一事，縱證人吳心怡有向被告購買所謂之
      「搖頭丸」，也尚有所購者並非含第二級毒品MDMA成分之
      「合理懷疑」存在，雖被告於警詢已明確供稱其沒有服用
      搖頭丸等情（警卷第七頁），於原審審理始改稱有吃過搖
      頭丸等情，顯然所供前後矛盾，且被告查獲時之尿液，經
      送長榮大學鑑定結果，安非他命、鴉片類呈陰性反應，有
      長榮大學之報告附卷可稽（偵查卷第三十九頁），無法確
      認被告服用過安非他命類毒品，但是，被告是否確實販賣
      含第二級毒品MDMA成分之搖頭丸給證人吳心怡，仍有其他
      之合理可能，亦即在現有事證下，被告雖很有可能曾販賣
      含第二級毒品MDMA成分之搖頭丸給吳心怡，可是，事證尚
      有不足，僅依經驗法則補強，力有未殆，不得不放棄此部
      分被訴事實之認定。至被告販賣上開Ｋ他命部分，證人吳
      心怡雖證稱一次向被告購買五千元或四公克，大約四千四
      百元等情，但是被告僅承認販賣一、二公克或一公克等情
      ，依罪疑唯輕原則，此部分被告被訴販賣超過一千二百元
      Ｋ他命之行為，尚未達確信程度，依上開說明，亦無積極
      事證可以證明。
  (四)綜上所述，被告被訴販賣價值三千八百元第三級毒品Ｋ他命
    及販賣第二級毒品搖頭丸部份，本應均為無罪之諭知，惟公
    訴人認被告涉販賣第二級毒品搖頭丸部份，與前開論罪科刑
    部分，有想像競合犯之裁判上一罪關係，而被告涉犯販賣第
    三級毒品Ｋ他命部分，與前開論罪科刑部份，係單純一罪，
    均毋庸另為無罪之諭知。
七、被告經合法傳喚，無正當理由不到庭，爰不待其陳述逕行判
    決。
據上論結，應依刑事訴訟法第三百六十八條、第三百七十一條，
判決如主文。
本案經檢察官王碧霞到庭執行職務。
中    華    民    國    95    年    12    月    14   日
                  刑事第三庭    審判長法  官  陳義仲
                                      法  官  張世展
                                      法  官  蘇清水
以上正本證明與原本無異。
如不服本判決，應於收受本判決後十日內向本院提出上訴書狀。
其未敘述上訴理由者並得於提起上訴後十日內向本院補提理由書
狀（均須按他造當事人之人數附繕本）「切勿逕送上級法院」。
                                      書記官  陳嘉琍
中    華    民    國    95    年    12    月    14   日
附錄法條：
毒品危害防制條例第4條第3項
  製造、運輸、販賣第三級毒品者，處五年以上有期徒刑，得併
  科新臺幣五百萬元以下罰金。


司法院資訊處製作；財團法人民間司法改革基金會備份。
